【裁判字號】    99,抗,120
【裁判日期】    990831
【裁判案由】    停止執行
【裁判全文】
臺灣高等法院臺南分院民事裁定    99年度抗字第120號
抗  告  人  日揚科技股份有限公司
法定代理人  乙○○
          
相  對  人  冠榮科技股份有限公司
法定代理人  甲○○
上列抗告人因與相對人間聲請停止執行事件，對於中華民國99年
7月13日臺灣臺南地方法院所為裁定（99年度聲字第105號），提
起抗告，本院裁定如下：
    主  文
抗告駁回。
抗告程序費用新台幣壹仟元由抗告人負擔。
    理  由
一、抗告意旨略以：本件執行債權人即抗告人主張之執行債權金
    額為新臺幣（下同）2,572,500元，為得上訴第三審案件，
    又相對人提起債務人異議之訴，並聲請停止強制執行程序，
    經原審預估本件債務人異議之訴終結確定期間為4年4月，原
    裁定認抗告人因本件停止執行未能受償上開債權總額所受損
    害，即為依該期間計算之法定遲延利息553,088元等語。然
    抗告人對執行債務人即相對人以和解筆錄為執行名義，聲請
    法院執行其財產（即原審99年度司執字第45239號強制執行
    事件），而債務人所受查封之財產，僅為其銀行存款，並未
    及於其他不動產，如未斟酌相對人之銀行存款受扣押不足金
    額，暨原裁定所認上開利息損害應予加總而定擔保金額，顯
    難謂債權人因本件停止執行可能遭受之損害已獲擔保。乃原
    裁定竟准許相對人之聲請，顯有未當，爰提起抗告等語。
二、按強制執行程序開始後，如有回復原狀之聲請，或提起再審
    或異議之訴，或對於和解為繼續審判之請求，或提起宣告調
    解無效之訴、撤銷調解之訴，或對於許可強制執行之裁定提
    起抗告時，法院因必要情形或依聲請定相當並確實之擔保，
    得為停止強制執行之裁定。強制執行法第18條定有明文。是
    只須當事人提起異議之訴，在該異議之訴確定前，法院如認
    有「必要」，得依職權為停止執行之裁定；其在當事人願供
    擔保，聲請停止強制執行時，法院亦非不得依其聲請，定相
    當並確實之擔保，為停止強制執行之裁定。至該異議之訴實
    體上有無理由，則非法院於裁定停止強制執行時應予審酌之
    事項（最高法院93年度台抗字第723號裁判意旨參照）。查
    相對人主張其於系爭執行事件之執行程序開始後，已向原法
    院提起給付違約金（含債務人異議之訴）一節，有該法院收
    文日期戳章之起訴狀為證（原法院卷第6-8頁），並經原法
    院調閱該執行案卷及另案債務人異議之訴事件卷審究後，認
    其聲請為有理由，乃裁定准其聲請，並命其供擔保後，系爭
    執行事件之執行程序於另案債務人異議之訴事件判決或終結
    確定前應暫予停止，核無不合。
三、次按法院以裁定命債務人供擔保後停止強制執行，其擔保金
    額之多寡應如何認為相當，原屬於法院職權裁量之範圍，如
    已斟酌債權人因停止執行所應受之損害，自非當事人所可任
    意指摘。又此項擔保係備供強制執行債權人因停止執行所受
    損害之賠償，故法院定擔保金額時，自應斟酌該債權人因停
    止執行可能遭受之損害，以為衡量之標準。而債權人因停止
    執行可能遭受之損害，在確定判決命為金錢給付之情形，係
    指債權人因停止執行延後受償，未能即時利用該款項，所可
    能遭受之損害而言（最高法院91年度台抗字第429號、96年
    度台抗字第538號裁判意旨參照）。非以標的物之價值或其
    債權額為依據（最高法院92年度台抗字第480號裁定意旨參
    照）。本件抗告人雖抗辯原裁定所定擔保金額顯屬過低等語
    。惟依前揭說明，擔保金額之多寡應如何認為相當，原屬法
    院職權裁量之範圍，非抗告人所可任意指摘。然系爭執行事
    件停止執行之供擔保金額，應以抗告人因停止系爭執行事件
    之執行程序所受之損害，茲系爭執行事件抗告人聲請執行之
    金額為2,572,500元，如停止強制執行，抗告人前揭之債權
    即無法及時受償，受償之時間，並因之延宕，抗告人因停止
    強制執行程序所受之可能損害，即為停止期間無法受償上開
    金額所受之遲延利息損失，至抗告人主張其停止執行前扣押
    之金額不足債權額部分，則不在上開因停止執行所受之損害
    範圍內，是抗告人主張，應以此為核定擔保金額之計算基礎
    一節，即難憑採。又系爭債務人異議之訴事件部分之訴訟標
    的金額已超過150萬元，核屬得上訴第三審之事件，應適用
    通常訴訟程序（司法院廳民一字第16977號研究意見參照）
    。是系爭債務人異議之訴事件以通常訴訟進行程度，依各級
    法院辦案期限實施要點第4條規定民事通常程序第一審審判
    案件1年4個月、第二審審判案件2年、第三審審判案件1年，
    預計約需4年4個月始得終結確定，按系爭債權之執行名義為
    98年訴字第1426號和解筆錄，有關系爭債權僅載2,572,500
    元，並無利息之記載，抗告人因停止執行未能受償上開債權
    總額所受損害，為上開債權總額之法定遲延利息即553,088
    元（計算式：2,572,500元×5%×4.3年＝553,088元，角以
    下四捨五入），原審因而酌定本件停止執行應供擔保金額為
    553,088元，裁准停止執行，經核並無不當。抗告意旨指摘
    原裁定不當，求予廢棄改判，為無理由，應予駁回其抗告。
四、據上論結，本件抗告為無理由，依強制執行法第30條之1、
    民事訴訟法第495條之1第1項、第449條第1項、第95條、第7
    8條裁定如主文。
中    華    民    國    99    年    8    月     31    日
                    民事第一庭  審判長法  官    丁振昌
                                      法  官    高明發
                                      法  官    李素靖
上為正本係照原本作成。
本裁定除以適用法規顯有錯誤為理由外，不得再抗告。如提出再
抗告，應於收受送達後10日內委任律師為代理人向本院提出再抗
告狀（須附繕本），並繳納再抗告費新台幣1千元。
中    華    民    國    99    年    9    月      2    日
                                      書記官    林鈴香
【附註】
民事訴訟法第495條之1第2項準用同法第466條之1第1、2項規定
：
(1)對於第二審判決上訴，上訴人應委任律師為訴訟代理人。但上
  訴人或其法定代理人具有律師資格者，不在此限。
(2)上訴人之配偶、三親等內之血親、二親等內之姻親，或上訴人
  為法人、中央或地方機關時，其所屬專任人員具有律師資格並
  經法院認為適當者，亦得為第三審訴訟代理人。
民事訴訟法第466條之2第1項：
  上訴人無資力委任訴訟代理人者，得依訴訟救助之規定，聲請
  第三審法院為之選任律師為其訴訟代理人。

司法院資訊處製作；財團法人民間司法改革基金會備份。
